【裁判字號】    89,易,514
【裁判日期】    890322
【裁判案由】    竊盜等
【裁判全文】
臺灣高雄地方法院刑事判決                          八十九年度易字第五一四號
    公  訴  人  臺灣高雄地方法院檢察署檢察官
    被      告  乙○○
右列被告因竊盜等案件，經檢察官提起公訴（民國八十八年度偵緝字第一九九八號）
，本院判決如左：
    主  文
乙○○竊盜，處拘役肆拾日，緩刑貳年。其餘被訴部分公訴不受理。
    事  實
一、乙○○與甲○○原係好友，共同居住於高雄市○○區○○路一六一號之九乙○○
    之住處，惟二人於民國八十八年十月五日交惡，甲○○即於同日搬離乙○○之住
    處，並於八十八年十月八日騎乘其所有車牌號碼為ＹＯＵ─三二一號之機車前往
    設於高雄市苓雅區○○○路三六一號金蒂舞廳停車場停放，乙○○因先前持有甲
    ○○所有之機車鑰匙一支，竟意圖為自己不法之所有，於八十八年十月八日晚間
    至翌（九）日上午五時許之期間，未經甲○○同意，持上開機車鑰匙一支至金蒂
    舞廳停車場竊取甲○○所有之機車一部，得手後供自己騎用。嗣於八十八年十月
    十五日上午十一時許，在高雄市新興區○○○路三九號前騎乘上開機車時，為警
    查獲。
二、案經甲○○訴由高雄市政府警察局新興分局移送臺灣高雄地方法院檢察署檢察官
    偵查起訴。
    理  由
一、訊之被告乙○○矢口否認有何竊盜犯行，辯稱：伊與告訴人甲○○親如姊妹，甲
    ○○同意讓伊騎機車，伊沒有竊盜云云。惟查，右揭事實，業據告訴人於警、偵
    訊時及本院審理中指訴綦詳，且前揭機車為告訴人所有，於八十八年十月八日置
    放於金蒂舞廳停車場，於翌（九）日上午五時許，告訴人欲騎乘該機車時，發現
    遭竊等情，亦經證人即該停車場管理員田於偵訊中結證明確，並有贓物認領保
    管收據、車輛竊盜、車牌失竊資料個別查詢報表車籍作業系統─查詢車輛認可資
    料、車輛協尋證明單等各一份附卷可稽。參以被告與告訴人原係同居室友，於八
    十八年七月二十二日因細故發生爭執，被告毆打告訴人（傷害部分詳後述），於
    八十八年九月五日二人又行交好，告訴人搬入被告上開住處，嗣於八十八年十月
    五日二人再行交惡，告訴人於同日搬離被告之住處等情，業據被告坦承在卷，告
    訴人自無再將該機車置於被告住處樓下之理！且被告既與告訴人交惡，未經告訴
    人同意，亦不得擅自將機車騎走，是被告前開所辯，顯係事後避重就輕之詞，不
    足採信。罪證明確，被告之犯行堪以認定。
二、核被告所為，係犯刑法第三百二十條第一項之竊盜罪。審酌被告與告訴人原係室
    友，所犯情節尚非重大，犯後雖否認犯行，惟於審理中當庭書寫悔過書一紙交予
    告訴人，告訴人亦表示不再追究一切情狀，爰酌情量處如主文所示之刑。又查被
    告前未曾受有期徒刑以上刑之宣告，有臺灣高等法院被告全國前案紀錄表在卷可
    稽，因一時失慮，偶罹刑典，經此刑之宣告後，應知警惕而無再犯之虞，本院因
    認暫不執行其刑為當，予以宣告緩刑二年，用啟自新。
三、公訴意旨另以：被告乙○○與告訴人甲○○原係朋友，因細故發生爭執，被告基
    於傷害之故意，於八十八年七月二十三日上午六時許，在高雄市新興區○○○路
    一八之三號甲○○之住處，徒手毆打甲○○之頭部與臂部，致甲○○受有頭部瘀
    腫、右臉二處撕裂傷、左手肘瘀青、左膝瘀青等傷害，因認被告涉犯刑法第二百
    七十七條第一項之傷害罪嫌。按告訴乃論之罪，告訴人於第一審辯論終結前，得
    撤回其告訴；又告訴經撤回者，法院應諭知不受理之判決，刑事訴訟法第二百三
    十八條第一項，及第三百零三條第三款定有明文。本件被告涉犯傷害罪部分，依
    刑法第二百八十七條前段之規定，須告訴乃論。茲據告訴人於本院審理中，聲請
    撤回其告訴，揆諸前開說明，爰不經言詞辯論，逕為諭知不受理之判決。
據上論斷，應依刑事訴訟法第二百九十九條第一項前段、第三百零三條第三款、第三
百零七條，刑法第三百二十條第一項、第七十四條第一款，罰金罰鍰提高標準條例第
一條前段，判決如主文。
本案經檢察官蕭宇誠到庭執行職務。
中      華      民      國    八十九    年      三      月    二十二    日
                                臺灣高雄地方法院刑事第三庭
                                    法  官    涂裕洪
右正本證明與原本無異。
如不服本判決，應於判決送達後十日內，向本院提出上訴狀。
                                    書記官    許麗珠
中      華      民      國    八十九    年      三      月    二十四    日
附錄本判決論罪之法條：
刑法第三百二十條第一項
意圖為自己不法之所有或第三人不法之所有，而竊取他人之動產者，為竊盜罪，
處五年以下有期徒刑、拘役或五百元以下罰金。


司法院資訊處製作；財團法人民間司法改革基金會備份。
